【裁判字號】    95,訴緝,2
【裁判日期】    950127
【裁判案由】    毒品危害防制條例
【裁判全文】
臺灣基隆地方法院刑事判決               95年度訴緝字第2號
公  訴  人  臺灣基隆地方法院檢察署檢察官
被      告  乙○○
                    （另案在臺灣臺北監獄臺北分監受刑中）
上列被告因違反毒品危害防制條例案件，經檢察官提起公訴（94
年度毒偵字第1018號、94年度毒偵字第1415號），被告為有罪之
陳述，本院合議庭裁定由受命法官獨任以簡式審判程序進行審理
，並判決如下：
    主  文
乙○○連續施用第一級毒品，累犯，處有期徒刑捌月，扣案之注
射針筒貳支，均沒收；又連續施用第二級毒品，累犯，處有期徒
刑肆月。應執行有期徒刑拾壹月，扣案之注射針筒貳支，均沒收
。
    事  實
一、乙○○前於民國91年間，因犯公共危險及過失傷害等案件，
    經臺灣板橋地方法院以91年度交訴字第120 號判決分別判處
    有期徒刑7 月、10月及4 月，應執行有期徒刑1 年3 月，嗣
    經臺灣高等法院以92年度交上訴字第40號判決駁回上訴，該
    判決92年5 月1 日確定，並於93年10月4 日縮短刑期執行完
    畢。另因施用毒品案件，經觀察、勒戒後，認有繼續施用毒
    品之傾向，改送強制戒治，迨92年2 月28日戒治期滿，而於
    翌日釋放，並由臺灣板橋地方法院檢察署檢察官於92年8 月
    26日，以92年度戒毒偵字第253 號處分書為不起訴處分確定
    。
二、乙○○不思戒除毒癮，猶基於施用第一級毒品海洛因之概括
    犯意，自93年11月間某日起，至94年4 月4 日下午5 、6 時
    許止，在基隆市○○街68號2 樓處，以注射針筒施打手臂血
    管之方式，連續施用第一級毒品海洛因，平均每三至四日施
    用一次。又基於施用第二級毒品安非他命之概括犯意，自93
    年11月間某日起，至94年4 月2 日止，在其友人位於臺北縣
    板橋市○○路（起訴書誤載為文化北路）1 段270 巷3弄26
    號之住處，以將安非他命置入電燈泡內加熱產生煙霧而吸食
    之方式，連續施用第二級毒品安非他命，平均每半個月施用
    一次。嗣為警先後於：(一)94年1 月12日中午12時30分許，在
    臺北縣板橋市○○路○ 段270 巷3 弄26號前查獲；(二)94年4
    月4 日晚間6 時30分許，在基隆市○○街38號2 樓查獲，並
    扣得其所有供施用毒品之注射針筒2 支。經警二度採集其尿
    液送驗，結果均呈海洛因之嗎啡陽性反應、甲基安非他命陽
    性反應，而悉上情。
三、案經臺北縣政府警察局汐止分局、臺北市政府警察局北投分
    局報告臺灣板橋地方法院檢察署呈請臺灣高等法院檢察署核
    轉臺灣基隆地方法院檢察署檢察官偵查起訴。
    理  由
壹、程序事項
    查本件被告乙○○所犯者非為死刑、無期徒刑、最輕本刑為
    3 年以上有期徒刑之罪或高等法院管轄第一審案件，其於準
    備程序進行中，先就被訴事實為有罪之陳述，經告知其簡式
    審判程序之旨，並聽取公訴人、被告之意見後，本院業已依
    刑事訴訟法第273 條之1 第1 項之規定，裁定由受命法官獨
    任以簡式審判程序進行本案之審理。
貳、實體事項
一、前揭事實業據被告於本院審理時坦承不諱，並有扣案之注射
    針筒2 支可憑。而被告為警查獲後所採集之尿液檢體，經送
    請檢驗、複驗，結果均呈海洛因之嗎啡陽性反應（由於海洛
    因在人體內會代謝成嗎啡，因此涉嫌海洛因之吸食者，係檢
    驗其尿液中之嗎啡反應）、甲基安非他命陽性反應，有臺灣
    尖端先進生技醫藥股份有限公司94年1 月21日濫用藥物檢驗
    報告、臺灣檢驗科技股份有限公司94年5 月10日CH/2005/40
    652 號濫用藥物尿液檢驗報告、法務部調查局94年7 月8日
    調科壹字第09462102300 號檢驗通知書合計4 紙附卷可稽，
    足見被告自白施用第一級毒品海洛因、第二級毒品安非他命
    之情節，與事實相符，應可採信。又被告前因施用毒品案件
    ，經觀察、勒戒後，認有繼續施用毒品之傾向，改送強制戒
    治，迨92年2 月28日戒治期滿，而於翌日釋放，並由臺灣板
    橋地方法院檢察署檢察官於92年8 月26日，以92年度戒毒偵
    字第253 號處分書為不起訴處分確定等情，亦有臺灣高等法
    院被告前案紀錄表、前揭不起訴處分書附卷足佐。綜上所陳
    ，本案事證明確，被告於強制戒治執行完畢後，5 年以內再
    犯施用毒品之犯行，堪可認定，應依法論科。
二、論罪科刑：
    (一)查海洛因、安非他命分別係毒品危害防制條例所列管之
        第一級、第二級毒品，此為該條例第2 條第2 項第1 款
        、第2 款所明定；又犯毒品危害防制條例第10條施用毒
        品之罪者，檢察官應聲請法院裁定，令被告入勒戒處所
        觀察、勒戒，經觀察、勒戒後，無繼續施用毒品之傾向
        者，應即釋放，並由檢察官為不起訴處分，有繼續施用
        毒品之傾向者，則由檢察官先聲請法院裁定令入戒治處
        所施以強制戒治，俟強制戒治期滿，再行釋放，並由檢
        察官為不起訴處分；而依前開規定觀察勒戒或強制戒治
        執行完畢釋放後，5 年內再犯施用毒品之罪者，檢察官
        應依法追訴，毒品危害防制條例第20條第1 項、第2 項
        、第23條第2項分別定有明文。
    (二)核被告於強制戒治執行完畢後，5 年以內再犯施用第一
        級毒品海洛因、第二級毒品安非他命之行為，係犯毒品
        危害防制條例第10條第1 項之施用第一級毒品罪、同條
        第2 項之施用第二級毒品罪。被告持有第一級毒品海洛
        因、第二級毒品安非他命之低度行為，應為施用毒品之
        高度行為所吸收，均不另論罪。被告前後多次施用第一
        級毒品海洛因、第二級毒品安非他命之犯行，時間緊接
        ，所犯各係構成要件相同之罪名，顯係各基於概括犯意
        而反覆為之，均為連續犯，應依刑法第56條之規定，論
        以一罪，並依法加重其刑。被告所犯上開二罪，犯意各
        別，行為互殊，應予分論併罰。查被告前曾受如事實欄
        所載有期徒刑之執行，此有臺灣高等法院被告前案紀錄
        表附卷可考，其於有期徒刑執行完畢後5 年以內，再犯
        本件最重本刑為有期徒刑以上之刑之罪，為累犯，應遞
        予加重其刑。本院審酌被告犯罪之動機、吸食頻率、曾
        有施用毒品之前科仍不知戒除，惟犯罪後坦承犯行，且
        所犯之施用毒品犯行乃戕害自己身心健康，並未危及他
        人等一切情狀，分別量處如主文所示之刑，並定其應執
        行之刑。
    (三)末查，扣案之注射針筒2 支為市售一般藥用之物，雖非
        專供施用毒品之器具，此業據本院當庭勘驗無訛（95年
        1 月18日審判筆錄參照），然屬被告所有供施打海洛因
        所用之物，業據被告供明無誤，爰依刑法第38條第1 項
        第2 款之規定宣告沒收。至扣案粉末2 包（淨重11.59
        公克）未發現法定毒品成分，有本院卷附法務部調查局
        94年8 月17日調科壹字第320002970 號鑑定通知書可憑
        ，亦無證據顯示與本件施用毒品之犯罪有關，核無宣告
        沒收之餘地。
據上論斷，應依刑事訴訟法第273 條之1 第1 項、第299 條第1
項前段，毒品危害防制條例第10條第1 項、第2 項，刑法第11條
前段、第56條、第47條、第38條第1 項第2 款、第51條第5 款，
判決如主文。
本案經檢察官甲○○到庭執行職務。
中    華    民    國    95    年    1     月    27    日
                  刑事第五庭法  官  楊皓清
以上正本證明與原本無異。
對於本件判決如有不服，應於收受送達後10日內，向本院提出上
訴書狀，上訴於臺灣高等法院，並按他造當事人之人數附具繕本
。
中    華    民    國    95    年    1     月    27    日
                            書記官  王月娥
附錄論罪法條：
毒品危害防制條例第10條第1項、第2項
施用第一級毒品者，處 6 月以上 5 年以下有期徒刑。
施用第二級毒品者，處 3 年以下有期徒刑。


司法院資訊處製作；財團法人民間司法改革基金會備份。
